CONTACT



147, Avenue du centre, Quartier Maman Mobutu, Commune de Mont Ngafula, Ville de Kinshasa, RDC



+243994899754



randymuhema@gmail.com



https://www.linkedin.com/in/randy-assanibeni-ab101216b/



https://github.com/Randy-RM

Pour voir mes réalisations et en apprendre plus sur moi, veuillez visiter mon portfolio:

> https://portfolio-assani-benirandy.netlify.app/

PROGRAMMATION



















SYMFONY









SASS **BOOTSTRAP** WORDPRESS









VUE.JS



JAVA

RANDY ASSANI BENI **MUHEMA**

Analyste Concepteur, Développeur FullStack & Graphic Designer

PROFIL

Analyste-concepteur, titulaire d'un diplôme en informatique, ayant de l'expérience en ingénierie informatique et en conception graphique.

Toujours en train de développer mes compétences et d'apprendre quelque chose de nouveau. J'ai une soif de connaissances et un désir de comprendre comment les choses fonctionnent; je suis une personne sociable, un bricoleur, un amoureux de la technologie/science.

ETUDES

Certification SIMPLON

Développement d'application web et web mobile Kinshasa Digital Academy En cours

Gradué

En Sciences Informatiques Université de Kinshasa 2010 - 2013

Licencié

En Sciences Informatiques Option Génie Informatique Université de Kinshasa 2013 - 2015

EXPERIENCE PROFESSIONNELLE

Freelance 2020 – Aujourd'hui

Technology Treatment

& Resources (TTR) Poste: Développeur Fullstack 2015 - 2017

COMPETENCES

- Analyse et développement des solutions logiciel.
- Modélisation et conception des Base de données.
- MERISE et UML.
- Graphic design.
- Ui & UX design
- Méthodologie agile SCRUM master
- Maquettage.
- Frontend et Backend.

Poste: Analyste concepteur 2018 - 2020



Français: Excellent Anglais: Moyen

Lingala: Excellent









Illustrator Photoshop

InDesign